【裁判字號】    90,訴,266
【裁判日期】    900425
【裁判案由】    毒品危害防制條例
【裁判全文】
臺灣彰化地方法院刑事判決                            九十年度訴字第二六六號
    公  訴  人  臺灣彰化地方法院檢察署檢察官
    被      告  甲○○
右列被告因毒品危害防制條例案件，經檢察官提起公訴（八十九年度毒偵字第六０六
三、六一三六號）及移送併辦（九十年度毒偵字第四三七號），本院判決如左：
    主  文
甲○○施用第一級毒品，累犯，處有期徒刑捌月。又連續施用第二級毒品，累犯，處
有期徒刑陸月；扣案之第二級毒品安非他命壹包（毛重零點貳公克），沒收銷燬；扣
案之空塑膠袋壹個、玻璃吸食器貳支均沒收。應執行有期徒刑壹年；扣案之第二級毒
品安非他命壹包（毛重零點貳公克），沒收銷燬；扣案之空塑膠袋壹個、玻璃吸食器
貳支均沒收。
    事  實
一、甲○○前曾於民國八十五年間因違反麻醉藥品管理條例案件，經本院判處有期徒
    刑四月確定，於八十六年五月廿日執行完畢，又於八十五年及八十六年間因犯傷
    害、麻藥等案件，經台灣高等法院高雄分院及本院分別判處有期徒刑十月、六月
    確定，嗣更定執行刑為有期徒刑一年二月，八十七年一月間經通緝到案後入監執
    行，惟因於八十七年間又另犯侵占案件，經本院判處有期徒刑四月確定，乃接續
    執行，直至八十七年十一月廿七日獲假釋出獄，嗣因於八十八年間又犯竊盜案件
    ，經台灣南投地方法院判處有期徒刑八月確定，且撤銷假釋後送監執行，殘刑部
    分於八十八年十一月廿三日執行完畢，竊盜案部分於八十九年七月廿四日執行完
    畢；復於八十八年間因施用第二級毒品安非他命案件，經本院以八十八年毒聲字
    第五八一號裁定送彰化看守所附設勒戒所觀察、勒戒後，認無繼續施用毒品之傾
    向，業據台灣彰化地方法院檢察署檢察官於八十八年二月廿五日以八十八年度偵
    字第七五一號、第一九四三號案件為不起訴處分確定。詎黃石金仍不知悔改，復
    基於概括犯意，自八十八年底起，以迄九十年一月十五日止，連續在其位於彰化
    縣芳苑鄉○○路○段五九巷二號之住處，以將安非他命置於玻璃吸食器內，再以
    火燒烤吸食其氣體之方式，施用第二級毒品安非他命多次；其復另行起意，於八
    十九年十月三日上午十時許，在南投縣其朋友之住處，以將海洛因摻入香菸，再
    點火吸食其氣體之方式，施用第一級毒品海洛因一次。嗣先於八十九年九月二十
    八日經警通知其前往採尿檢驗，又於同年十月三日十三時三十五分許在南投縣名
    間鄉○○街大停車場旁查獲，再於九十年一月十五日十六時三十分許經檢察官核
    發搜索票而前往其位於彰化縣芳苑鄉○○路○段五九巷二號之住處搜索，並扣得
    安非他命一包（毛重０點二公克）及其所有供施用安非他命所用之空塑膠袋一個
    、玻璃吸食器二支等物，因而查悉上情。而甲○○經警移送台灣彰化地方法院檢
    察署檢察官聲請本院以八十九年度毒聲字第五九二三號刑事裁定送觀察、勒戒後
    ，認有繼續施用毒品之傾向。
二、案經南投縣警察局竹山分局報告台灣南投地方法院檢察署呈請台灣高等法院台中
    分院檢察署檢察長核轉及彰化縣警察局溪湖分局報告台灣彰化地方法院檢察署檢
    察官偵查起訴暨移送併辦。
    理  由
一、右開犯罪事實，業經被告甲○○坦承不諱，並有安非他命一包（毛重○點二公克
    ）、空塑膠袋一個、玻璃吸食器二支扣案足資佐證。又被告於八十九年九月二十
    八日經警通知其前往採尿送驗，結果呈安非他命陽性反應，又於同年十月三日為
    警在南投縣名間鄉○○街大停車場旁查獲，經採其尿液送驗結果呈嗎啡、安非他
    命陽性反應，再於九十年一月十五日由警前往其住處搜索後，經採其尿液送驗結
    果，呈安非他命陽性反應，有長昕生活事業股份有限公司新東分公司出具之濫用
    藥物尿液檢驗報告二紙、彰化縣衛生局出具之煙毒尿液檢驗成績書一紙附卷可按
    ，足徵被告自白施用海洛因及安非他命，確與事實相符。查被告曾因施用毒品案
    件，經本院裁定送勒戒處所觀察、勒戒後，認無繼續施用毒品之傾向，由台灣彰
    化地方法院檢察署檢察官於八十八年二月二十五日以八十八年度毒偵字第七五一
    號、第一九四三號為不起訴處分在案，有該不起訴處分書一份、台灣彰化地方法
    院檢察署刑案資料查註紀錄表附卷可證。被告於五年內再行施用第一級毒品海洛
    因及第二級毒品安非他命，經送觀察、勒戒後，認有繼續施用毒品之傾向，亦有
    本院八十九年度毒聲字第五九二三號、九十年度毒聲字第五一一號刑事裁定及台
    灣彰化看守所附設勒戒所九十年二月一日彰所戒字第二七三號函附之有繼續施用
    毒品傾向證明書各一份在卷可參。是本件被告經觀察、勒戒不起訴處分後，於五
    年內再犯施用第一級毒品及第二級毒品之罪證明確，其犯行洵堪認定。
二、核被告所為，係犯毒品危害防制條例第十條第一項之施用第一級毒品罪及同條第
    二項之施用第二級毒品罪。被告施用前、後持有毒品海洛因、安非他命之低度行
    為，應各為施用之高度行為所吸收，均不另論罪。其先後多次施用毒品安非他命
    ，時間緊接，犯罪構成要件相同，顯係基於概括之犯意反覆實施，為連續犯，應
    以一罪論，並加重其刑。所犯上開二罪，犯意各別，行為互殊，犯罪構成要件不
    同，應分論併罰。查被告前於八十八年間因犯竊盜案件，經台灣南投地方法院判
    處有期徒刑八月確定，甫於八十九年七月廿四日執行完畢，其於執行完畢後五年
    內再犯本件有期徒刑以上之罪，為累犯，依刑法第四十七條，其施用第一級毒品
    罪部分應加重其刑，施用第二級毒品罪部分，應遞加其刑。爰審酌被告之品性（
    參卷附之台灣彰化地方法院檢察署刑案資料查註紀錄表及台灣高等法院被告全國
    前案紀錄表）、犯罪之動機、手段、坦承犯行之犯後態度，其因施用毒品之犯行
    ，甫經觀察、勒戒，猶故態復萌，再行施用毒品海洛因、安非他命不輟，無視於
    毒品對於自身健康之戕害及國家對於杜絕毒品犯罪之禁令，惡性非輕等一切情狀
    ，就其所犯二罪分別量處如主文所示之主刑，並定其應執行之刑，以示懲儆。扣
    案之安非他命一包（毛重○點二公克）係第二級毒品，應併依毒品危害防制條例
    第十八條第一項前段之規定，諭知沒收銷燬；扣案之空塑膠袋一個、玻璃吸食器
    二支，係供被告施用安非他命所用之物，且均為被告所有，業據其供陳在卷，爰
    依刑法第三十八條第一項第二款之規定，併予宣告沒收。又起訴書雖未載及被告
    於九十年一月十五日為警查獲施用第二級毒品安非他命之犯行，惟被告此部分之
    犯罪事實已據檢察官起訴而為起訴效力所及，又經檢察官移送併辦，本院自應一
    併審理，附此敘明。
三、據上論斷，應依刑事訴訟法第二百九十九條第一項前段，毒品危害防制條例第十
    條第一項、第二項、第十八條第一項前段，刑法第十一條前段、第五十六條、第
    四十七條、第五十一條第五款、第三十八條第一項第二款，判決如主文。
本案經檢察官陳信宏到庭執行職務
中      華      民      國    九十      年      四      月    二十五    日
                                      台灣彰化地方法院刑事第二庭
          審判長法官    林  欽  章
                                          法      官    秦  慧  君
                                          法      官    紀  佳  良
右正本證明與原本無異。
如不服本判決，應於判決送達後十日內向本院提出上訴狀( 須附繕本 )。
                                          法院書記官    鄭  智  文
中      華      民      國    九十      年      五      月       一     日
毒品危害防制條例第十條：
施用第一級毒品者，處六月以上五年以下有期徒刑。
施用第二級毒品者，處三年以下有期徒刑。


司法院資訊處製作；財團法人民間司法改革基金會備份。
